臺灣高雄地方法院刑事判決　　　　　　　110年度訴字第341號
公　訴　人　臺灣高雄地方檢察署檢察官
被　　　告　唐裕盛


指定辯護人　本院公設辯護人黃文德
上列被告因毒品危害防制條例等案件，經檢察官提起公訴（109
年度偵字第20433 號、109 年度毒偵字第2931號），本院判決如
下：
    主  文
乙○○犯販賣第二級毒品罪，處有期徒刑拾年肆月。扣案如附表
編號6 所示之物沒收，未扣案之犯罪所得新臺幣貳仟伍佰元沒收
，於全部或一部不能沒收或不宜執行沒收時，追徵其價額；又犯
施用第二級毒品罪，處有期徒刑參月，如易科罰金，以新臺幣壹
仟元折算壹日。扣案如附表編號1 所示之物沒收銷燬，扣案如附
表編號2 所示之物沒收。
被訴轉讓禁藥部分無罪。
    事  實
一、乙○○明知甲基安非他命為毒品危害防制條例第2 條第2 項
    第2 款所列之第二級毒品，依法不得持有、施用、販賣，竟
    為下列犯行：
  ㈠基於販賣第二級毒品以營利之犯意，於民國109 年8 月28日
    8 時58分許至14時33分許之間，以其持用之門號0000000000
    號之手機，透過通訊軟體LINE與丁○○聯繫後，於同日14時
    33分許，在丁○○位於高雄市○○區○○路000 巷0 號4 樓
    租屋處內，由乙○○提供價值新臺幣（下同）2,500 元之第
    二級毒品甲基安非他命予丁○○，代價為與丁○○性交一次
    ，當日雙方以此方式完成交易。
  ㈡基於施用第二級毒品之犯意，於109 年10月6 日4 、5 時許
    ，在其位於高雄市○鎮區○○○路000 ○0 號3 樓住處內，
    以將甲基安非他命置入玻璃球燒烤，待產生煙霧後，吸食煙
    霧之方式，施用第二級毒品甲基安非他命1 次。嗣經警於10
    9 年10月6 日8 時3 分許，持本院核發之搜索票前往乙○○
    上址搜索，當場扣得附表所示之物，而查悉上情。
二、案經高雄市政府警察局苓雅分局報告臺灣高雄地方檢察署檢
    察官偵查起訴。
    理  由
壹、有罪部分：
一、證據能力部分：
  ㈠被告供稱於109 年10月6 日製作警詢筆錄時，因罹患疾病及
    飢餓、緊張時會身體不適，且製作筆錄過程中只要稍加思考
    ，警員即大聲斥責，導致為保命能盡速返家吃藥而盡量配合
    ，對於警詢所述均無印象云云。而經勘驗被告於警詢過程之
    錄影畫面，警員詢問之語氣尚屬平和，被告回答問題時語氣
    平順、神態自然，且目光始終盯緊警員繕打筆錄之電腦螢幕
    以確認紀錄情形，並表示右耳不好，靠近一點聽即可。又問
    答之間，被告常表示不記得、忘記了、沒印象等語，而警員
    僅要被告老實說、直接說就好了等語，惟被告仍多次以不記
    得答覆警員之提問。另筆錄製作過程中敲打鍵盤聲音清晰、
    過程流暢，筆錄與被告供述無明顯差異之處之情，有臺灣高
    雄地方檢察署勘驗報告1 紙在卷可參（見偵一卷第163 頁）
    。而綜觀被告於警詢中之供述，其對於警員詢問109 年8 月
    28日之情節，坦承有交付甲基安非他命予證人丁○○並發生
    性行為，此外針對警員詢問109 年9 月2 日、同年月8 日、
    同年月14日有無與證人丁○○發生性行為並交付毒品，則均
    答覆不記得或沒有等語，顯見被告確實可針對不同問題具體
    回答，其供述應係出於自由意思所為，警員亦無強暴、脅迫
    、利誘、詐欺或以其他不正方法詢問被告，是被告警詢筆錄
    關於109 年8 月28日交付毒品予證人丁○○以及於109 年10
    月6 日施用毒品之自白具有任意性，且核與事實相符，依刑
    事訴訟法第156 條第1 項規定，自有證據能力。
  ㈡證人丁○○於警詢之證述，係被告以外之人於審判外所作之
    陳述，茲被告之指定辯護人爭執其證據能力，且查無法律規
    定得為證據之情形，依法自無證據能力。
  ㈢本判決所引用之其餘供述證據（含書面陳述），屬被告以外
    之人於審判外所作之陳述者，公訴人、被告及指定辯護人於
    本院準備程序時，均表示同意有證據能力（見本院卷第93頁
    ），本院斟酌此等供述證據作成時之情況，並無違法不當情
    事，且認為以之作為證據應屬適當，依刑事訴訟法第159 條
    之5 第1 項之規定，得作為證據。至以下所引用之非供述證
    據，均非人對現場情形之言詞描述本身，自無傳聞法則之適
    用，且無違法取得之情形，故亦得作為證據。
二、訊據被告坦承上開施用第二級毒品甲基安非他命之犯行，並
    坦承於109 年8 月28日14時33分許，交付價值2,500 元之第
    二級毒品甲基安非他命給證人丁○○，而與證人丁○○性交
    易，惟否認販賣第二級毒品甲基安非他命之犯行，辯稱：丁
    ○○叫我把性交易的錢幫她買安非他命，我只是代購毒品，
    不是販賣毒品云云。指定辯護人為被告辯護稱：證人丁○○
    因被告檢舉而遭緝獲，故挾怨報復被告，證人丁○○之證述
    有瑕疵，不足採信云云。經查：
  ㈠109 年8 月28日販賣第二級毒品甲基安非他命犯行部分：
  ⒈被告於本院準備程序中坦承於109 年8 月28日14時33分許，
    與證人丁○○見面及性交易，將性交易要給證人丁○○的金
    錢2,500 元購買甲基安非他命交給證人丁○○等語（見本院
    卷第91頁），證人丁○○則於本院審理中證稱：我與被告於
    109 年8 月28日之LINE對話紀錄擷圖沒有經過刪減，當天是
    他主動LINE我，後來我才回他，當天他於14時33分到我住處
    ，有拿安非他命一包，重量我不清楚，給我施用後，我就跟
    他完成性行為一次，他是要用毒品跟我換取發生性行為等語
    （見本院卷第134 頁至第136 頁），互核被告之供述及證人
    丁○○之證述，就上開時、地二人有性交易並由被告交付甲
    基安非他命給證人丁○○之情節均相符。再核對被告與證人
    丁○○之通訊軟體LINE對話紀錄，可見被告於109 年8 月28
    日11時49分許傳文字訊息：「那好，我等等過去」、「到了
    直接上樓敲門嗎？」，證人丁○○則回覆：「嗯」，嗣於同
    日14時32分許被告傳文字訊息：「樓下鎖住了！」，再於同
    日14時33分許傳文字訊息：「打開了」，此有對話紀錄擷取
    畫面在卷可參（見警一卷第111 頁），足以佐證被告確實於
    上開時、地至證人丁○○之租屋處與證人丁○○見面。是被
    告於上開時、地，以交付甲基安非他命之方式，抵償與證人
    丁○○性交易後須支付之金錢之情，應足認定。
  ⒉按苟無營利之意圖，無償受他人委託，出面共同合資購買，
    並分攤價金及分受毒品，以便利、助益委託人施用者，固為
    幫助施用毒品；倘以營利之意圖交付毒品、收取對價，無論
    毒販原即持有待交易之毒品，抑或與買方議妥交易內容後，
    始轉向上手取得毒品交與買方，亦不論該次交易係起因於賣
    方主動兜售或買方出言洽購，毒販交付毒品既有營利意圖，
    即非可與單純為便利施用者代為購買毒品之情形等同視之，
    而論以幫助施用毒品罪，二者之別，主要仍在有無營利之意
    圖（最高法院109 年度台上字第2997號、110 年度台上字第
    2239號刑事判決意旨參照）。細譯被告與證人丁○○於109
    年8 月28日當天之通訊軟體LINE聯繫內容（見警一卷第107
    頁至第109 頁）：「
    被告（8 時58分）：要約嗎？
    證人（9 時48分）：不知道東西會不會又不舒服怎辦
                      能現金嗎
    被告（9 時49分）：試了行再做
    證人（9 時50分）：我當下試沒辦法結論
    被告（9 時51分）：我問了第三次你才回我，我把錢全拿新
                      東西了！
    證人（9 時51分）：0..0
    被告（9 時51分）：那你意思？
    被告（9 時53分）：(表示疑問的貼圖)
    被告（9 時54分）：可以說一下嗎我不懂
    證人（9 時54分）：我不知道啊我說了啊我沒辦法試出來
    被告（9 時55分）：那你要怎樣才試的出來
    證人（9 時55分）：隔天剛睡醒
    被告（9 時56分）：那我可以先拿給你明早試完再說
    證人（9 時56分）：若不能怎辦
    被告（9 時56分）：東西還我
    證人（9 時57分）：嗯行吧
    被告（9 時58分）：你現在也試不出來，那我晚點上班前拿
                      去給你
    證人（9 時58分）：現在吃可能要晚上才會有症狀出現
    被告（9 時59分）：那…
    被告（10時02分）：不然我拿去順便做你試完可以就留下，
                      不行的話東西還我過二天我再把錢給你
                      ，如何？
    證人（10時03分）：啊？我得晚上才能有症狀我怎決定 
    被告（10時04分）：就留著試不行明天再還我
    證人（10時04分）：這樣怎算啊
    被告（10時04分）：你說啊！
    證人（10時04分）：扣掉我吃的嗎
    證人（10時05分）：東西吃了不舒服我也很難受
    被告（10時05分）：試的少沒關係
    （中間略）
    被告（11時47分）：那現在是怎樣
                      單純拿去給你試嗎
    證人（11時47分）：我不知道，看你要不要待到晚上
    被告（11時48分）：我在你那方便嗎
    證人（11時48分）：可以
    被告（11時49分）：那好，我等等過去」等語，以上對話內
    容可見當天係被告主動邀約與證人丁○○性交易，而經證人
    丁○○向被告表示希望「東西」不要讓自己吃了不舒服，能
    否以現金交易，被告即提議讓證人丁○○試用，自以上情節
    可見係被告主動表示可提供甲基安非他命給證人丁○○，經
    證人丁○○質疑甲基安非他命之品質，被告即向證人丁○○
    表示可以試用，且若證人丁○○試用後覺得無法接受則可將
    甲基安非他命退還被告。上開對話內容均未見證人丁○○向
    被告請求代購甲基安非他命，而係被告主動表示要將第二級
    毒品甲基安非他命作為性交易之對價交付給證人丁○○，且
    不斷強調願意讓證人丁○○試用，若證人丁○○對毒品之品
    質不滿意，並可接受退還，被告再另外將性交易之對價金錢
    交付給證人丁○○。被告如此積極要約提供甲基安非他命給
    證人丁○○作為性交易之對價，且再三允諾品質不滿意可退
    貨，倘若確實無利可圖、僅單純便利證人丁○○而代購甲基
    安非他命，被告大可表示毒品僅係代購，證人丁○○若不滿
    意則拒絕為其代購即可，實無需積極邀約且提供毒品品質保
    證之必要。況且，被告供稱證人丁○○為其性交易之對象等
    語（見本院卷第58頁、第158 頁），足見二人之間除此之外
    並無特別深厚之情誼，衡諸毒品甲基安非他命量微價高，且
    為政府查緝之違禁物，販賣第二級毒品罪屬重罪，被告倘非
    可從中賺取毒品價值與性交易對價之間之差價，或因一次向
    上游購買數量較多毒品可取得較優惠價格之利益，實無必要
    花費勞力、時間等成本，大費周章先向毒品上游購買毒品，
    而甘冒觸犯刑罰之高度風險來幫助證人丁○○取得毒品，是
    依一般經驗法則，被告為不具特殊身分關係或情誼之證人丁
    ○○奔走其間更且提供品質保證，堪信被告確有藉此獲取利
    益之意圖，與事實無訛。
  ⒊至於被告雖辯稱證人丁○○知悉因被告舉報而遭緝獲，故挾
    怨報復，所述不實云云。惟查：
  ⑴證人丁○○於本院審理中證稱：被告常常威脅說要報我通緝
    ，被告報我通緝，我心裡當然還是不開心。被告說他是闡述
    事實，我也是闡述事實。我與被告109 年8 月28日之LINE對
    話紀錄擷圖沒有被刪減等語（見本院卷第130 頁、第133 頁
    、第135 頁），自證人丁○○之證述及觀之對答內容毫無突
    兀或答非所問之處，可見上開109 年8 月28日之通訊軟體
    LINE對話內容並未經過刪減，且證人丁○○坦承知悉係被告
    舉報其為通緝犯，確實因此有不滿之情緒，然而其所述情節
    仍屬實等語。又自上開通訊軟體LINE對話紀錄可見證人丁○
    ○並無央求被告代購毒品，且不斷質疑毒品甲基安非他命之
    品質，則被告倘若僅是單純基於證人丁○○之請託始代購毒
    品，被告大可拒絕代購，然被告卻不厭其煩，數次表達可以
    讓證人丁○○試用，甚至承諾等到隔日不滿意還可退回等情
    ，若非被告可從中牟利，被告豈會對單純代購之毒品提供不
    滿意退貨之品質保證？
  ⑵再者，代購毒品與販賣毒品之刑責千差萬別，前者充其量成
    立幫助施用毒品之輕罪，而後者則係構成販毒之重罪，以被
    告自承高職畢業，從事服務業（見警一卷第5 頁）之智識程
    度、社會經驗，當無不知之理。如被告所言代購毒品為真，
    自然會將此情詳為說明。惟被告於警詢中隻字未提證人丁○
    ○央請其將性交易應支付之現金，代為購買毒品之情，此益
    徵甲基安非他命係單純抵付性交易之對價（現金2,500 元）
    無誤。
  ⑶又被告於警詢中供稱：109 年9 月2 日與丁○○在LINE的對
    話是我問她要不要發生性行為，她問我有沒有好一點的安非
    他命，我問她好一點的安非他命定義是什麼，我要拿安非他
    命給她試等語（見警一卷第13頁）。從被告以上供述可知，
    被告於109 年9 月2 日再次邀約證人丁○○發生性行為，然
    證人丁○○仍對被告帶來之毒品品質有所存疑，被告為表誠
    意，願拿毒品過去給證人丁○○試用（依LINE對話原文，被
    告表示「我等等拿去給你試」，見警一卷第112 頁），可見
    被告在邀約證人丁○○時，身上已有甲基安非他命，故可立
    即攜帶過去供證人丁○○施用，待證人丁○○施用滿意再發
    生性行為，而與本案起訴之109 年8 月28日之交易模式相符
    ，既然被告早已備妥甲基安非他命供作性交易之對價，自無
    再為代購之必要。
  ⑷又被告於警詢中陳稱：109 年9 月8 日與丁○○在LINE的對
    話中我所說的「半半」是指安非他命重量1/4 錢，我可以給
    她多一點安非他命，重量1/4 錢安非他命約0.8 公克，我可
    以給她1 克的安非他命等語（見警一卷第15頁）。從被告上
    開供述可知，被告可以決定交付予證人丁○○毒品之重量，
    如被告是代購毒品，則2,500 元可購買多少重量之甲基安非
    他命，通常是取決於賣方，縱使是因被告與藥頭相熟而多給
    一些，仍屬藥頭之優待，並非屬被告多給證人丁○○，既然
    被告可自行決定交付毒品重量多寡，顯然被告就是販毒之人
    。是被告所為與販賣毒品藉此牟利之情無違。
  ⒋至於指定辯護人為被告辯稱：證人丁○○曾於偵查中證稱：
    被告約我做愛，我順便請他幫我拿藥，發生性行為不是提供
    毒品給我施用的對價等語，此與被告之辯解相符，是證人丁
    ○○之證述有瑕疵不足採信云云。惟證人丁○○雖曾於偵查
    中證稱與被告發生性行為不是被告提供毒品之對價等語（見
    偵一卷第130 頁），然細譯證人丁○○該次偵訊完整證述，
    證人丁○○亦有明確證稱：我請被告拿安非他命給我，我用
    做愛的方式跟他抵安非他命的錢。被告曾經提出要跟我從事
    性行為一次就會給我安非他命一包等語（見偵一卷第130 頁
    至第131 頁），可見證人丁○○係客觀陳述會以性交易之方
    式作為向被告拿取甲基安非他命之對價，縱證人丁○○亦陳
    述「請被告拿安非他命」，然而被告之行為究竟構成販賣毒
    品罪抑或幫助施用毒品罪，判斷之標準並非購毒者有無「請
    託被告代購毒品」，而係視被告有無營利之意圖。況且本院
    已說明自上開通訊軟體對話內容均未見證人丁○○有請託被
    告代購毒品，且被告本案確有意圖牟利而交付甲基安非他命
    予丁○○證人抵銷性交易對價，是證人丁○○此部分偵查中
    之證述尚無從為有利被告之認定。
  ⒌又按一般人多未詳予區分「安非他命」與「甲基安非他命」
    係兩種不同之毒品，而均逕泛稱為「安非他命」，且國內目
    前極少有「安非他命」，此為本院職務上已知之事實，且附
    表編號1 所示扣案之毒品經檢驗為甲基安非他命，此已說明
    如前，故被告、證人丁○○歷次筆錄中所稱之「安非他命」
    應均為「甲基安非他命」無誤，附此敘明。
  ⒍綜上，被告此部分販賣第二級毒品甲基安非他命之犯行足堪
    認定，應予依法論科。
  ㈡109 年10月6 日施用第二級毒品甲基安非他命犯行部分：
    被告對上開施用第二級毒品之犯行坦承不諱（見本院卷第91
    頁），其於109 年10月6 日10時31分許為警採尿送驗結果，
    呈安非他命及甲基安非他命陽性反應，有勘察採證同意書、
    高雄市政府警察局苓雅分局偵辦毒品案件嫌疑人尿液採證代
    碼對照表、尿液檢體監管紀錄查核表、正修科技大學超微量
    研究科技中心尿液檢驗報告各1 紙附卷可稽（見警一卷第49
    頁至第53頁；偵二卷第43頁）。此外，復有本院搜索票、高
    雄市政府警察局苓雅分局搜索扣押筆錄、扣押物品目錄表、
    現場及扣案物照片各1 份在卷可證（見警一卷第23頁至第39
    頁）。且被告為警查獲之白色結晶1 包，經送檢驗含第二級
    毒品甲基安非他命成分（檢驗前淨重0.025 公克，檢驗後淨
    重0.014 公克），有高雄市立凱旋醫院110 年1 月27日高市
    凱醫驗字第66942 號濫用藥物成品檢驗鑑定書1 紙在卷可佐
    （見偵一卷第109 頁），並有附表所示物品扣案可證，足證
    被告出於任意性之自白與事實相符，被告此部分犯行已堪認
    定。
三、被告前因施用毒品案件，經本院裁定送觀察、勒戒後，認無
    繼續施用毒品之傾向，於107 年9 月14日執行完畢釋放出所
    ，並經臺灣高雄地方檢察署檢察官以107 年度毒偵字第407
    號為不起訴處分確定。被告於觀察、勒戒執行完畢釋放後3
    年內，復再犯本件施用毒品犯行，已符合毒品危害防制條例
    第23條第2 項所定之追訴要件，揆諸前揭說明，檢察官逕行
    起訴，即無不合。
四、論罪科刑之法律適用：
  ㈠核被告所為，事實欄一㈠部分，係犯毒品危害防制條例第4
    條第2 項之販賣第二級毒品罪；事實欄一㈡部分，係犯毒品
    危害防制條例第10條第2 項之施用第二級毒品罪，其為供販
    賣以及供己施用而持有第二級毒品之低度行為，各應為販賣
    及施用第二級毒品之高度行為所吸收，均不另論罪。
  ㈡被告所為上開數罪，犯意各別，行為有異，應予分別論處。
  ㈢爰以行為人之責任為基礎，審酌被告明知毒品戕害施用者身
    心健康，一旦染癮，難以戒除，常使施用者經濟地位發生實
    質改變而處於劣勢，且為持續獲得毒品，常淪為盜匪之類，
    影響社會治安，被告竟仍販賣甲基安非他命以支付性交易對
    價，並藉此以牟利，並使證人丁○○深陷毒海之中，實值非
    議，且犯後仍否認販賣毒品之犯行，所為實應非難；又被告
    前曾因施用毒品案件，經送觀察、勒戒，猶不知悔悟，再犯
    本件施用第二級毒品犯行，戕害自身健康甚鉅，顯見被告自
    制能力尚有不足，惟其犯後坦承施用毒品犯行，復兼衡被告
    販賣毒品次數僅1 次、價格2,500 元等犯罪情節，以及其自
    述學歷為高職畢業、目前從事管理員之工作、離婚、子女已
    成年、目前獨居之生活狀況等一切情狀，分別量處如主文所
    示之刑，並就施用毒品罪部分諭知易科罰金之折算標準。
五、沒收部分：
  ㈠扣案如附表編號1 所示之第二級毒品甲基安非他命1 包，據
    被告供稱為供自己施用之物等語（見警一卷第6 頁），該包
    第二級毒品甲基安非他命與其無法析離之包裝袋，均應依毒
    品危害防制條例第18條第1 項前段之規定，於被告所犯施用
    第二級毒品犯行所處罪刑項下，宣告沒收銷燬之。
  ㈡扣案如附表編號2 所示之吸食器1 組為被告所有，據被告坦
    承係供其本案施用第二級毒品所用之物等語（見警一卷第6
    頁），應依刑法第38條第2 項前段之規定，於被告所犯施用
    第二級毒品犯行所處罪刑項下，宣告沒收。
  ㈢扣案如附表編號6 所示之行動電話1 支，據被告供稱係其所
    有，並以該手機門號綁定通訊軟體LINE與證人丁○○聯繫等
    語（見警一卷第11頁），足認該手機係供所犯販賣第二級毒
    品犯行所用之物，應依毒品危害防制條例第19條第1 項規定
    ，宣告沒收。
  ㈣扣案如附表編號5 所示之行動電話1 支，卷內並無證據足認
    被告持以供本案犯行所用，無從宣告沒收。至於扣案如附表
    編號3 、4 所示之物，據被告供稱為其飼養鸚鵡供秤重及分
    裝鸚鵡飼料所用等語（見警一卷第6 頁至第7 頁），而該等
    物品並非違禁物，復無其他證據足認被告持該等物品供本案
    犯行所用，故不予宣告沒收。
  ㈤被告就本案販賣第二級毒品犯行，係受有與證人丁○○發生
    性關係之利益，屬刑法第38條之1 第4 項所稱之財產上利益
    ，又其價額之認定亦顯有困難，僅得依刑法第38條之2 第1
    項規定估算其價額，本院審酌被告供稱：性交易要給證人丁
    ○○的金錢2,500 元等語（見本院卷第91頁），認得以該金
    額估算價額，是該次犯罪所得之價額應估算為2,500 元，且
    沒收並無過苛之虞，應依刑法第38條之1 第1 項、第3 項規
    定，宣告沒收，並於全部或一部不能沒收或不宜執行沒收時
    ，追徵其價額。
貳、無罪部分：
一、公訴意旨另以：被告基於轉讓禁藥之犯意，於109 年9 月2
    日某時，在證人丁○○上址租屋處，無償提供數量不詳之第
    二級毒品即禁藥甲基安非他命予證人丁○○施用，以此方式
    轉讓禁藥予證人丁○○，因認被告涉犯藥事法第83條第1 項
    之轉讓禁藥罪嫌等語。
二、按，犯罪事實應依證據認定之，無證據不得認定其犯罪事實
    ，刑事訴訟法第154 條第2 項定有明文。再按，認定犯罪事
    實所憑之證據，雖不以直接證據為限，間接證據亦包括在內
    ，然無論直接證據或間接證據，其為訴訟上之證明，須於通
    常一般之人均不致有所懷疑，而得確信其為真實之程度者，
    始得據為有罪之認定，倘其證明尚未達此一程度，而有合理
    之懷疑存在而無從使事實審法院得有罪之確信時，即應由法
    院為諭知被告無罪之判決，此有最高法院76年台上字第4986
    號判決意旨可資參照。
三、檢察官認被告涉犯此部分罪嫌，無非係以被告於警詢之供述
    、證人丁○○之證述、被告警詢筆錄之勘驗報告、被告與證
    人丁○○之通訊軟體LINE對話紀錄擷取畫面、搜索扣押筆錄
    、扣押物品目錄表、高雄市立凱旋醫院濫用藥物成品檢驗鑑
    定書及附表所示扣案物等為其論據。
四、訊據被告堅詞否認轉讓甲基安非他命之犯行，辯稱：我不記
    得109 年9 月2 日有無跟丁○○見面，我沒有免費提供毒品
    給丁○○等語。指定辯護人為被告辯稱：證人丁○○在偵查
    中證述109 年9 月2 日不確定有跟被告見面，沒有見面自不
    可能有轉讓第二級毒品等語。經查：
  ㈠被告於109 年10月6 日警詢中供稱：曾經提供安非他命給證
    人丁○○施用，沒有獲利也無對價關係，時間忘記了等語（
    見警一卷第13頁），而被告嗣於偵查及本院審理中均改稱：
    沒有免費提供毒品給丁○○等語（見偵一卷第106 頁；本院
    卷第91頁、第156 頁），是被告雖曾經於警詢中自白有提供
    安非他命給證人丁○○且未獲利之情，然被告於警詢中同時
    供稱不記得確切時間等語，是被告之自白並不明確，且仍須
    有證據補強，方能認定與事實相符。
  ㈡證人丁○○於警詢中證稱：109 年9 月2 日下午在我租屋處
    ，被告有給我試用安非他命，之後有給我安非他命1 包，並
    與我完成性行為1 次等語（見警一卷第92頁、第99頁至第
    100 頁）；於偵查中則證稱：我不確定109 年9 月2 日有無
    與被告見面等語（見偵一卷第131 頁）；嗣於本院審理中證
    稱：我忘了109 年9 月2 日那天被告有無來找我等語（見本
    院卷第135 頁）。則證人丁○○歷次證述內容就109 年9 月
    2 日當天有無與被告見面、被告有無交付安非他命之情節供
    述不一，其警詢中證述被告當日有交付毒品之內容是否與事
    實相符，已有可疑。再者，自被告與證人丁○○於109 年9
    月2 日之通訊軟體LINE對話紀錄，可見被告於當日22時33分
    向證人丁○○表示：「明天要打炮嗎，可以的話再賴我」，
    而當天最後被告於22時45分許向證人丁○○表示：「看來似
    乎沒有什麼事比你玩遊戲重要，那你忙吧！」，證人丁○○
    則於22時45分許回覆：「上廁所」，當日兩人之對話即到此
    結束，此有該對話紀錄擷圖在卷可參（見警一卷第112 頁）
    ，從上開對話內容可見被告係於109 年9 月2 日邀約證人丁
    ○○「明天」見面，且最終亦未見雙方就此達成合意，無從
    自該等對話內容判斷被告與證人丁○○確實於109 年9 月2
    日當日見面。況且，本案經警員過濾各路口監視器畫面，發
    現被告於109 年8 月28日、同年9 月3 日、同年月8 日均有
    騎乘機車行經證人丁○○上開租屋處附近之情，此有該等路
    口監視器畫面翻拍照片、GOOGLE地圖查詢資料及被告騎乘之
    機車車輛詳細資料報表在卷可佐（見警一卷第117 頁至第
    125 頁、第137 頁），而109 年9 月2 日介於同年8 月28日
    及同年9 月3 與8 日之間，警方既能取得109 年9 月2 日前
    後日期之證人丁○○住處附近路口之監視器畫面，佐證被告
    於前揭日期曾與證人丁○○見面或在丁○○住處附近出沒，
    倘若被告於109 年9 月2 日確實有至證人丁○○住處，警員
    亦應可依法調取當日之路口監視器畫面佐證之，然卷內僅有
    其他日期之監視器畫面資料，而無109 年9 月2 日之畫面可
    資佐證；又經警員查詢被告持用之0000000000號行動電話之
    網路歷程記錄及基地台位置資料，僅有109 年9 月3 日後，
    而無109 年9 月2 日之歷程記錄（見警一卷第129 頁至第
    133 頁），亦無從佐證被告於109 年9 月2 日至證人丁○○
    租屋處與證人丁○○見面之情。是本案卷內尚無其他客觀證
    據足以佐證被告與證人丁○○於109 年9 月2 日在證人丁○
    ○之住處見面之情，更遑論佐證被告於該日無償轉讓甲基安
    非他命給證人丁○○之行為。
  ㈢綜上所述，本院認檢察官所提出之證據不足使本院形成被告
    轉讓甲基安非他命予證人丁○○之犯行。此外，卷內復查無
    其他證據足證被告確有起訴書所載此部分犯行，揆諸前揭法
    條及判決之意旨，自應為無罪之諭知。
據上論斷，應依刑事訴訟法第299 條第1 項前段、第301 條第1
項，判決如主文。
本案經檢察官丙○○提起公訴，檢察官甲○○到庭執行職務。
中    華    民    國  110     年    10    月    14    日
                  刑事第十五庭審判長法  官  方錦源
                                    法  官  陳彥霖
                                    法  官  都韻荃
以上正本證明與原本無異。
如不服本判決應於收受送達後20日內向本院提出上訴書狀，並應
敘述具體理由；如未敘述上訴理由者，應於上訴期間屆滿後20日
內向本院補提理由書（均須按他造當事人之人數附繕本）「切勿
逕送上級法院」。
因疫情遲誤不變期間，得向法院聲請回復原狀。
中    華    民    國   110    年    10    月    20    日
                                    書記官  吳紫瑄
附錄本案論罪科刑法條：
毒品危害防制條例第4條第2項、第10條第2項
 
附表：
┌──┬──────────────────────────┐
│編號│扣案物名稱                                          │
├──┼──────────────────────────┤
│1   │甲基安非他命1 包（毛重0.36公克，檢驗前淨重0.025 公克│
│    │，檢驗後淨重0.014 公克）                            │
├──┼──────────────────────────┤
│2   │安非他命吸食器1組                                   │
├──┼──────────────────────────┤
│3   │電子磅秤2個                                         │
├──┼──────────────────────────┤
│4   │分裝袋2包                                           │
├──┼──────────────────────────┤
│5   │行動電話1 支（含SIM 卡1 張：0000000000號、序號863596│
│    │000000000 、000000000000000 ）                      │
├──┼──────────────────────────┤
│6   │行動電話1 支（含SIM 卡1 張：0000000000號、序號356179│
│    │000000000 、000000000000000 ）                      │
└──┴──────────────────────────┘